【裁判字號】    99,上易,498
【裁判日期】    991005
【裁判案由】    侵權行為損害賠償
【裁判全文】
臺灣高等法院民事判決                 99年度上易字第498號
上  訴  人  甲○○
            戊○○
被上 訴 人  乙○○
            丙○○
            丁○○
上列當事人間侵權行為損害賠償事件，上訴人對於中華民國99年
4月8日臺灣板橋地方法院98年度訴字第2553號第一審判決提起上
訴，上訴人戊○○並聲明返還因假執行所為給付，本院於99年 9
月21日言詞辯論終結，判決如下：
    主  文
甲○○上訴駁回。
戊○○上訴及返還因假執行所為給付之聲明均駁回。
第二審訴訟費用由上訴人各自負擔。
    事實及理由
一、上訴人甲○○主張：伊於民國95年10月10日起向被上訴人乙
    ○○承租位於臺北縣三峽鎮○○路峇里島花園社區（下稱系
    爭社區)23號10樓房屋（下稱系爭房屋），租期1年；96年10
    月10日以後，伊搬遷至同社區之9號6樓租屋居住（下稱新租
    屋處）。上訴人戊○○為乙○○之配偶，其二人因與伊發生
    租屋糾紛而對伊心生不滿，竟意圖使伊無法繼續居住，而與
    系爭社區管理委員會（下稱系爭管委會）主任委員即被上訴
    人丙○○、委員即被上訴人丁○○及原審被告李靜如、陳建
    宏、林金耀聯合妨害伊居住自由、隱私等權利，而為下述之
    侵權行為：(一)系爭社區於96年 6月24日召開區分所有權人會
    議，並選出社區管理委員，伊雖為承租人，仍屬公寓大廈管
    理條例第35條規定之利害關係人，得閱覽或影印該次會議及
    管理委員會會議之相關文件，惟卻屢遭拒絕，丙○○為主任
    委員自屬侵權行為人。(二)乙○○於96年 9月30日欲使伊無法
    進入系爭社區，竟要求系爭管委會及訴外人即管委會總幹事
    石幼梅將伊之門禁卡鎖卡，使伊難以自由出入系爭社區，居
    住、行動自由遭到嚴重妨礙，該日晚間，系爭社區保全人員
    更告知上級令其不得讓伊聘請鎖匠進入系爭社區，並填寫於
    保全人員之工作紀錄簿中，伊事後向丙○○詢問，丙○○稱
    係因乙○○之請求而將門禁卡功能取消，丙○○當時身為系
    爭管委會之主任委員，對於管委會同意取消伊門禁卡之決議
    自有參與，而與乙○○構成共同侵權行為。(三)乙○○於96年
    9月30日下午3時許，偕同戊○○及丁○○、林金耀前往系爭
    房屋，伊不願開門，乙○○以其所持有鑰匙開啟後，發現內
    鎖鎖住，乙○○等人竟在門口以「你再不開門我就要破門而
    入囉！」，並不斷按門鈴、大力撞擊大門等方式逼迫伊開門
    ，經伊報警，於警方趕至後始開門，林金耀於開門後更以台
    語「你實在很惡質」辱罵伊，戊○○、乙○○則要求伊及其
    家人應立即離開，伊因心生畏懼，欲將大門關上，不料遭戊
    ○○撞開並擅自侵入系爭房屋，以身體擋住大門不讓伊關門
    ，再由戊○○、乙○○所聘請之鎖匠將大門內鎖拆除，欲令
    伊於不安狀態下而無法居住，其後伊被迫簽下換鎖切結書。
    (四)乙○○於96年10月 2日，再偕同戊○○、丁○○，前往系
    爭房屋，要求伊立即離開系爭房屋，當伊欲關門時，丁○○
    、戊○○以身體衝撞大門侵入系爭房屋，並以擺放於門口之
    座椅堵住阻止伊關門，且不斷在員警面前大聲嗆說：「我讓
    你告」其後更令鎖匠將門鎖更換，意圖讓伊無法居住。(五)伊
    於96年10月10日已遷居至新租屋處，雖與系爭房屋同社區，
    但不同棟，各有不同之門禁管制卡，詎戊○○未經伊之同意
    ，竟於保全人員之陪同下進入新租屋大樓，當日下午近 5點
    時，伊返家時，驚見戊○○與保全人員於新租屋處等候，伊
    之兄為極重度智能障礙，故已先開門，事後以電話詢問戊○
    ○，其稱係管委會准許其上樓，丙○○當時為主任委員，自
    屬與戊○○構成共同侵權行為。(六)丙○○於97年 9月間為系
    爭管委會委員，原審被告李靜如為主任委員，97年 9月18日
    晚間丙○○因經李靜如告知同日下午 7時許，伊前往管委會
    旁聽而心生不滿，遂教唆其友人即原審被告陳建宏先於系爭
    社區大門警衛室由社區保全按下對講機與伊通話，丙○○先
    以「有種你給我下來，有意見我們談談嘛」等極囂張口氣對
    伊嗆聲，伊不予理會，隨後即偕同陳建宏上樓至伊住處大力
    撞擊大門，伊見來者不善拒絕開門，其等仍繼續大力撞門並
    嗆聲「你給我出來」要求伊開門，且似不願離去，經伊向警
    局報案，4分鐘後2人始離去。丙○○等人上開所為，侵害伊
    閱覽、影印區分所有權人會議及管委會會議資料之自由、居
    住及行動自由、隱私權，情節重大，使伊心生畏懼，受有精
    神上之痛苦，爰依民法第184條、第185條及第195條第1項規
    定，求為判決：(一)丙○○應給付新臺幣(下同) 5萬元；(二)丙
    ○○、石幼梅、乙○○應連帶給付10萬元；(三)戊○○、乙○
    ○、丁○○、林金耀應連帶給付10萬元；(四)戊○○、乙○○
    、丁○○應連帶給付10萬元；(五)丙○○、戊○○應連帶給付
    10萬元；(六)丙○○、陳建宏、李靜如應連帶給付10萬元；及
    均自起訴狀繕本送達翌日起至清償日止，按年息5%計算之利
    息等語。原審判決戊○○應給付2萬元，及自98年12月1日起
    至清償日止，按年息5%計算之利息，而駁回甲○○其餘之訴
    。甲○○就原審判決駁回其對乙○○上開事實(二)、戊○○及
    丁○○上開事實(三)、(四)、丙○○上開事實(五)、(六)之訴部分，
    聲明不服，提起上訴。上訴聲明：(一)原判決關於駁回甲○○
    後開(二)至(四)之訴部分廢棄；(二)乙○○應給付甲○○10萬元，
    及自98年12月1日起至清償日止，按年息5%計算之利息(即上
    開(二)之事實部分）；(三)戊○○、丁○○應連帶給付甲○○10
    萬元，及自98年12月 1日起至清償日止，按年息5%計算之利
    息(即上開(三)、(四)之事實部分)；(四)丙○○應給付甲○○10萬
    元，及自98年12月1日起至清償日止，按年息5%計算之利息(
    即上開(五)、(六)之事實部分)(甲○○就其對李靜如、陳建宏及
    林金耀敗訴部分，未據其聲明不服，對於丙○○上開(一)事實
    部分，上訴後撤回其上訴，就乙○○、戊○○、丁○○及丙
    ○○上訴後，減縮上訴聲明部分，均已確定）。戊○○就其
    敗訴部分，亦聲明不服，提起上訴。甲○○於本院答辯聲明
    ：駁回上訴。
二、被上訴人丙○○、乙○○、丁○○及上訴人戊○○則以：(一)
    丙○○部分：伊於96年10月10日尚未擔任管委會主委，並不
    知道戊○○於當日上樓找甲○○，因戊○○係住戶，亦無向
    伊請求進入大樓之必要；伊於97年 9月18日經由會議主席李
    靜如轉知甲○○干擾會議進行，而與友人陳建宏上樓找甲○
    ○溝通，並未進入甲○○住處，僅在樓梯間按門鈴及敲門，
    並無大聲吆喝及撞門等情事，亦未侵入甲○○之住宅。(二)丁
    ○○部分：伊為管委會安全委員，96年 9月30日陪乙○○等
    人至甲○○住處，乙○○當時懷孕，為保護其安全，有把門
    擋住，而當時警察也在場，甲○○請託伊擔任切結書之見證
    人，96年10月 2日陪同房東前往甲○○住處要求其履約，並
    無不妥，且當時亦有管區員警到場，若有不法員警勢必當場
    制止，甲○○主張之事實，業經檢察官處分不起訴在案，甲
    ○○為本事件之肇始者，伊為受害人。(三)戊○○及乙○○部
    分：因甲○○積欠房租不給付，亦不遷讓返還房屋，即向系
    爭社區管委會申請取消當初由乙○○申請交付之二張門禁卡
    ，甲○○尚持有一張自己申請之門禁卡；96年 9月30日伊等
    係經甲○○邀請後進入其住處，並由甲○○逐字朗誦切結書
    及修正切結書內容後始簽名，甲○○甚至還邀請在場人員一
    同簽名，當時乙○○懷孕，戊○○為保護其安全，用身體擋
    在乙○○與甲○○之間，避免甲○○以關門動作，造成乙○
    ○身體之傷害，當日亦有警察在場；甲○○搬離時並未知會
    伊等，亦未將鑰匙、門禁卡等物歸還，戊○○經由保全人員
    告知，甲○○僅從Ｅ棟搬到Ｃ棟，故請保全人員陪同至甲○
    ○新租屋處索回屬於伊等所有之物品；甲○○所提起之刑事
    告訴，最後均經檢察官不起訴處分確定，而甲○○尚積欠租
    金、水、電、瓦斯費約 7萬元，甲○○此舉目的無非想對伊
    等不斷騷擾，造成伊等之困擾，藉此提出賠償要求等語，資
    為抗辯。對於甲○○之上訴，均於本院答辯聲明：上訴駁回
    。戊○○並為上訴聲明：(一)原判決不利於戊○○部分廢棄；
    (二)上開廢棄部分，甲○○在第一審之訴駁回。另甲○○已就
    本件原審所命戊○○給付部分為假執行，獲得 2萬元之清償
    ，戊○○併依民事訴訟法第395條第2項規定求為判決甲○○
    應返還戊○○因假執行所為之給付2萬元。
三、查甲○○主張其於95年10月10日起向乙○○承租系爭房屋，
    租期1年，96年10月10日以後，搬遷至同社區之9號 6樓租屋
    居住，戊○○為乙○○之配偶，丙○○、丁○○為系爭管委
    會委員，丙○○曾擔任主任委員；乙○○於96年 9月30日下
    午 3時許，偕同戊○○、丁○○及原審被告林金耀前往系爭
    房屋，聘請鎖匠拆除大門內鎖，並要求甲○○簽下切結書；
    乙○○於96年10月 2日，再偕同戊○○、丁○○，前往系爭
    房屋，要求伊立即離開系爭房屋，並請鎖匠更換門鎖；96年
    10月10日已遷居至新租屋處，戊○○在保全人員之陪同下進
    入新租屋處；丙○○於97年 9月18日晚間與原審被告陳建宏
    至其新租屋處，要求其開門等事實，業據其提出臺灣板橋地
    方法院檢察署(下稱板橋地檢署）97年度偵字第26230號、98
    年度偵字第14937號、97年度偵字32419號不起訴處分書、臺
    灣高等法院檢察署98年度上聲議字第3815號處分書、原審98
    年度簡上字第 768號刑事判決書、檢察官訊問筆錄為證，並
    經本院調閱上開案卷，核對無訛，復為戊○○、乙○○、丙
    ○○及丁○○所不爭執，應堪信為真。
四、甲○○主張丙○○等人侵害其居住及行動自由、隱私權，情
    節重大，致受有精神上之痛苦等情，惟為丙○○等人所否認
    ，並以前開情詞置辯。經查：
  (一)甲○○主張乙○○要求管委會總幹事石幼梅將其門禁卡鎖卡
    ，侵害其進出系爭社區權利之事實，係以乙○○及石幼梅於
    檢察官偵查中之陳述為其論據，並提出板橋地檢署97年度偵
    字第 26230號檢察官不起訴處分書、96年度他字第7295號97
    年4月21日訊問筆錄、97年度他字第3063號97年8月15日及同
    29日訊問筆錄為證。惟查，由上開不起訴處分書及訊問筆錄
    所載，固可知乙○○曾要求石幼梅將其所交付予甲○○之二
    張門禁卡鎖卡，但甲○○於承租系爭房屋期間，自行向管委
    會申請一張門禁卡使用，為甲○○所不爭執，該張門禁卡，
    甲○○主張亦經乙○○要求鎖卡云云，則為乙○○所否認，
    按諸民事訴訟法第 277條舉證責任分配原則之規定，自應由
    甲○○就其所申請之門禁卡，亦遭乙○○要求銷卡之事實，
    舉證以實其說，惟甲○○並未就該事實舉證證明之，乙○○
    於上開案卷筆錄未自承其事，石幼梅亦未證明其事，且其所
    述乙○○妨自由之事實，其所主張乙○○要求管委會將其所
    申請之門禁卡鎖卡乙節，即無足採。甲○○既仍持有一張自
    行申請之門禁卡，自得持之進入系爭社區，且其尚得請保全
    人員開門，請照顧其兄長之看護開門，甚或隨他人進入系爭
    社區時一併進入等情，為其於上開檢察官偵查中所自承，有
    上開案件97年 8月15日訊問筆錄在卷可稽，足見其居住、行
    動之自由，並未受到限制，其主張乙○○要求管委會總幹事
    石幼梅將其門禁卡鎖卡，侵害其居住及行動之自由云云，並
    非可採。至於甲○○聲請本院勘驗板橋地檢署96年度他字第
    7295號97年 4月21日訊問期日之錄音，以明乙○○於該期日
    曾稱「我們有交代管委會要讓李沛進入」等語，證明乙○○
    要求管委會將其所持有之門禁卡全部鎖卡云云。然依上開期
    日筆錄所載，乙○○於要求管委會鎖卡時，尚不知甲○○尚
    有自行申請之門禁卡，並陳稱「甲○○還是可以請管委會開
    門」，是乙○○縱曾陳稱「我們有交代管委會要讓李沛進入
    」，亦不足以證明乙○○有要求管委會將甲○○持有之全部
    門禁卡鎖卡，是本院認並無勘驗該期日錄音之必要；又甲○
    ○於本院99年9月21日言詞辯論期日聲請勘驗其於99年9月19
    日以自行申請之門禁卡測試結果之錄影光碟，證明該門禁卡
    亦遭鎖卡云云，惟戊○○等人抗辯甲○○早已搬離系爭社區
    ，為甲○○所不爭執，按諸常情，其門禁卡於其搬離後遭鎖
    卡取消功能，乃屬當然，自不得以搬離後之99年 9月19日測
    試之結果，證明乙○○於96年 9月30日要求管委會將其所持
    有之全部門禁卡鎖卡，是本院亦認無勘驗上開錄影光碟之必
    要。
  (二)甲○○主張戊○○於96年 9月30日與乙○○及丁○○至其住
    處，戊○○按門鈴20分鐘以上，其開門後，因抗拒戊○○無
    理要求，欲關門之際，戊○○撞開並擅自侵入系爭房屋，以
    身體擋住大門，再由戊○○、乙○○所聘請之鎖匠將大門內
    鎖拆除，並逼迫其簽下換鎖切結書等事實，並以乙○○、戊
    ○○、丁○○及原審被告梁立忠、林金耀於檢察官偵查中之
    陳述為憑。查戊○○雖辯稱無強制推門及侵入住宅之事實，
    惟戊○○於97年 4月21日於檢察官訊問時，自承其事，丁○
    ○亦陳稱戊○○當日有與甲○○推擠之情形，有板橋地檢署
    96年度他字第7295號上開期日之訊問筆錄在卷可查，參以戊
    ○○因上開行為，經檢察官聲請簡易判決處刑，嗣經原審刑
    事庭判處拘役30日，緩刑 2年確定等情，有原審98年度簡字
    第2808號、98年度簡上字第 768號判決書在卷可憑，並經本
    院調閱上開案卷核對無訛，足認戊○○上開所辯，並不足採
    ，甲○○主張戊○○所為侵害其居住自由之權利，堪予認定
    。再甲○○主張戊○○於當日按門鈴20分鐘以上及撞門，並
    準備破門等情，戊○○固坦承按門鈴及敲門之事實，但否認
    有撞門之情事，查戊○○等人係於96年9月30日下午3時許，
    至甲○○住處，而斯時甲○○與乙○○已發生租賃糾紛，按
    諸一般社會通念，以該時段而言，連續按門鈴，甚或用力拍
    打門板，尚難認係屬不法行為，亦難認對甲○○會造成危害
    或使其心生畏怖，至於甲○○指述撞門及準備破門等情，為
    戊○○及丁○○所否認，甲○○並未提出證據證明之，且系
    爭房屋為乙○○所有，按撞門及破門足以毀損門板，依當時
    情節，戊○○及丁○○當無可能為之，是甲○○主張戊○○
    及丁○○按鈴、撞門侵害其居住自由及隱私權云云，並不可
    採。又甲○○主張戊○○當日請鎖匠強拆內鎖並脅迫其簽下
    切結書云云，惟拆除內鎖及簽立切結書為甲○○所同意，為
    甲○○於板橋地檢署98年度偵續字第258號98年6月11日訊問
    時所自陳承，證人即到場警員李慶輝於板橋地檢署97年度偵
    字第19 996號97年11月12日訊問期日亦證稱：現場沒有發生
    強暴、脅迫之情形，房東有要求甲○○開門並簽立切結書，
    我知道他們在裡面簽切結書，現場沒有肢體衝突，切結書是
    雙方協調好才簽立的等語，復經檢察官勘驗甲○○所提出之
    當日錄音檔案，甲○○與在場人員對談語氣平緩，簽完後逐
    字核對及朗讀，並請在場人員就坐，有上開期日筆錄及勘驗
    筆錄在卷可稽，並經本院調閱上開案卷核對無誤；另丁○○
    辯稱係經甲○○邀請進入系爭房屋，擔任切結書之見證人，
    核與原審被告梁立忠於98年度偵續字第 258號所述相符，而
    甲○○亦於板橋地檢署96年度他字第7295號檢察官訊問時陳
    稱丁○○並未阻止其關門等語，亦經本院調閱上開案卷核對
    無訛，足見戊○○及丁○○並無強拆其內鎖、脅迫其簽立切
    結書，丁○○亦無無故侵入甲○○住宅之情事，甲○○上開
    主張，亦不足採。
  (三)甲○○主張其於96年10月 2日不願讓戊○○將門鎖拆換，遭
    戊○○、丁○○推擠，並用椅子擋住大門，強行換鎖侵害其
    居住自由及隱私權云云。惟查，乙○○與甲○○曾於96年 9
    月30日書立切結書，業如前述，甲○○同意於96年10月 1日
    前償還所積欠之租金，如未能清償，乙○○得於96年10月 2
    日更換門鎖，有該切結書在卷可憑，足見甲○○於事前已同
    意更換門鎖，又依甲○○於當日曾架設錄影機錄影，經檢察
    官勘驗其所提出之錄影光碟後，確有甲○○與戊○○及丁○
    ○推擠之畫面，其後戊○○、丁○○及乙○○有進入系爭房
    屋大門處，惟未再深入，當場並有警員在旁，有勘驗筆錄及
    翻拍照片附於板橋地檢署98年度偵續字第 258號案卷可考，
    並經本院調閱該案卷核對無訛，而當日到場之警員杜秉翰於
    板橋地檢署97年度偵字第 19996號偵查中證稱：當天有人報
    案有糾紛，我就和同事一同到現場，與戊○○及乙○○一起
    上樓，一開始站在外面，後來他們要換鎖，換鎖時沒有脅迫
    ，因乙○○及戊○○說要依切結書約定執行等語，亦經本院
    調閱該案卷核對無誤，足見甲○○係警察到後，開門讓戊○
    ○等人進入，雖於換鎖時有所爭執，但依切結書所示，甲○
    ○有容忍之義務，又依上開偵查卷附之翻拍照片所示乙○○
    當時懷孕，為甲○○所不爭執，懷孕之人易因他人推擠或不
    慎之行為，影響母體及胎兒之健康，丁○○自承以椅子擋住
    大門，避免爭執推擠時，傷及乙○○，應屬可信，再參以戊
    ○○及丁○○上開行為，經檢察官偵查後，亦認無不法之情
    事，予以不起訴處分在案，有板橋地檢署98年度偵續字第25
     8號檢察官不起訴處分書在卷可參。從而，尚難認戊○○及
    丁○○上開行為，有不法侵害甲○○之自由及隱私。
  (四)甲○○主張戊○○未經其同意於96年10月10日由保全人員陪
    同進入同社區新租屋處，等待其返家，事後以電話詢問戊○
    ○，其稱係管委會准許其上樓，又保全人員為管委會所聘請
    ，丙○○為管委會主任委員，應負侵權行為責任云云。業為
    丙○○所否認，並辯稱當時非主任委員，亦不知戊○○當日
    去找甲○○等語。查丙○○固於板橋地檢署98年度偵字第14
    937號98年7月 7日檢察官訊問時承認其當時為主任委員，惟
    陳稱不認識戊○○等語，有該期日筆錄在卷足稽，核與戊○
    ○於該案陳不知丙○○為何人相符，檢察官於偵查終結後為
    丙○○不起訴處分，亦有上開案號不起訴處分書在卷可按，
    甲○○並未提出任何證據證明丙○○知情且同意戊○○進入
    甲○○新租屋處，徒以保全人員為管委會所聘請，丙○○應
    負侵權行為責任，洵屬無據。
  (五)甲○○主張丙○○於97年 9月18日因管委會主任委員陳靜如
    告知甲○○干擾會議進行，丙○○當日夥同陳建宏未經其同
    意至其新租屋處敲打其大門，侵害其居住自由及隱私權云云
    。惟依甲○○所述情節，丙○○僅至其新租屋處敲打其大門
    ，並於 4分鐘後離去，尚難認丙○○有何不法侵害其居住自
    由及隱私權可言。又丙○○當時為管委會監察委員，其出面
    與甲○○溝通，乃在情理中，而其所持之門禁卡得進入系爭
    社區各棟大樓，與原審被告李靜如所述相符，亦與現今公寓
    大廈管理之情形相符，而甲○○曾以丙○○上開行為，向檢
    察官提出告訴，經檢察官偵查後，亦認丙○○並無不法侵害
    甲○○之行為，予以不起訴處分，有板橋地檢署97年度偵字
    第 32419號檢察官不起訴處分書在卷可參。此外，甲○○亦
    未提出其他證據證明丙○○於上開時日有何法不法侵害其居
    住自由及隱私權之情事，其上開主張，自無足採。
五、按因故意或過失，不法侵害他人之權利者，負損害賠償責任
    ；不法侵害他人之身體、健康、名譽、自由、信用、隱私、
    貞操，或不法侵害其他人格法益而情節重大者，被害人雖非
    財產上之損害，亦得請求賠償相當之金額，民法第184條第1
    項前段、第195條第1項前段分別定有明文。又精神慰撫金之
    賠償須以人格權遭遇侵害，使精神上受有痛苦為必要，其核
    給之標準固與財產上損害之計算不同，然非不可斟酌雙方身
    分資力與加害程度，及其他各種情形核定相當之數額（最高
    法院51年台上字第223號判例意旨參照)。本件戊○○於96年
    9 月30日確有強制推門、不法侵入甲○○居住之系爭房屋，
    侵害甲○○居住自由之權利，業如前開(二)所述，甲○○依上
    揭規定請求戊○○賠償精神慰撫金，即屬有據。查甲○○為
    低收入戶，在家中從事資訊業，家中有一名弱智身障之兄長
    ，需其照顧；戊○○大學畢業，已婚，育有二名子女，每月
    薪資約 4萬元，為甲○○及戊○○自承在卷，又甲○○97年
    財產總額為0元，戊○○為340萬餘元，有稅務電子閘門財產
    所得調件明細表在卷可參。爰審酌戊○○就與甲○○之租屋
    糾紛，未循適法途徑謀求解決，阻擋甲○○關門，強行進入
    甲○○居住處所，造成甲○○心理危害之程度，及上開學歷
    、家庭、職業狀況，與其二人之財產狀況，認甲○○請求之
    精神慰金以 2萬元為適當，逾此範圍之請求，即非適當。又
    本件戊○○主張甲○○已就原審判命其給付部分為假執行，
    獲得 2萬元清償之事實，固為甲○○所不爭執，惟本院就該
    部分認為原審所命給付係屬適當，並無廢棄或變更原審判決
    ，戊○○依民事訴訟法第395條第2項規定，請求甲○○返還
    因假執行所為之給付2萬元，自屬無據。
六、綜上所述，甲○○依侵權行為法律關係，請求戊○○給付 2
    萬元及自起訴狀繕本送達翌日即98年12月 1日起至清償日止
    ，按年息5%計算利息之範圍內，係屬有據，應予准許。逾此
    所為請求，即屬無據，應予駁回。原審就上開應准許部分，
    判命戊○○如數給付，並依職權宣告假執行，而駁回甲○○
    其餘之訴及假執行之聲請，核無不合。甲○○及戊○○各就
    其敗訴部分上訴，指摘原判不當，求予廢棄改判，均為無理
    由，應駁回其等上訴。戊○○依民事訴訟法第395條第2項規
    定，請求返還因假執行所為之給付即 2萬元，亦為無理由，
    應併予駁回。
七、本件事證已臻明確，兩造其餘攻擊防禦方法及未經援用之證
    據，經審酌後認與前述認定不生影響，爰不予一一論述，附
    此敘明。
八、據上論結，本件兩造之上訴，及上訴人戊○○返還因假執行
    所為給付之聲明，均為無理由。依民事訴訟法第449條第1項
    、第78條，判決如主文。
中    華    民    國    99    年    10    月    5    日
                    民事第十庭
                        審判長法  官  鄭雅萍
                              法  官  詹文馨
                              法  官  劉坤典
正本係照原本作成。
不得上訴。
中    華    民    國    99    年    10    月    6     日
                              書記官  劉育妃

司法院資訊處製作；財團法人民間司法改革基金會備份。
